臺灣宜蘭地方法院交通事件裁定　　　　　96年度交聲字第13號
原處分機關　交通部公路總局臺北區監理所宜蘭監理站
異　議　人
即受處分人　禾承貨運有限公司
代　表　人　甲○○
　　　　　　　　　　　宜蘭縣礁.
代　理　人　乙○○
上列受處分人因違反道路交通管理處罰條例案件，對於交通部公
路總局臺北區監理所宜蘭監理站民國95年12月12日所為之宜監字
第裁43─C00000000號裁決聲明異議，本院裁定如下：
    主  文
異議駁回。
    理  由
一、原處分意旨略以：異議人即受處分人禾承貨運有限公司所有
    之071—GB號營業曳引車，於民國95年11月13日15時20分許
    ，在省道台二線公路106.5公里處，為警攔檢發現有不當使
    用行車紀錄器致無法正確記錄資料，經台北縣政府警察局瑞
    芳分局卯澳派出所員警以北縣警交字第C00000000號製單舉
    發，交通部公路總局臺北區監理所宜蘭監理站遂依道路交通
    管理處罰條例第18條之1第3項、第4項規定，裁處受處分人
    罰鍰新臺幣九千元，並責令參加臨時檢驗。
二、異議意旨略以：異議人禾承貨運有限公司所有之071—GB號
    營業曳引車，於95年11月13日15時20分許，由司機駕駛行經
    省道台二線公路106.5公里處時為警攔檢，警方並以不當使
    用行車紀錄器致無法正確記錄資料為由開單告發，惟當天早
    上6點發車時，司機於安裝行車紀錄器用紙時已經對準了6點
    ，但是機械鐘並不瞭解是早上的6點還是下午的6點，所以機
    械鐘可能是從06的位置劃線，也可能是從18的位置劃線，當
    071—GB號營業曳引車在下午15時被警察攔檢時，行車紀錄
    器也有二種可能，可能劃在03的位置，也有可能劃在15的位
    置，機器與駕駛人可能就有12小時的誤差。但是1個圓是360
    度，時差12小時剛好形成180度的直線，從06到15的弧長，
    跟18到03的弧長，在數學的數線上是相等的距離，二個扇形
    面積是一模一樣的，如果要判讀071—GB號營業曳引車整個
    行車過程，警察可以倒回去換算。所以異議人之司機安裝行
    車紀錄紙沒有錯誤，機器鐘本身也沒有錯誤，是司機與機器
    鐘間有誤解。異議人所有之071—GB號營業曳引車沒有不當
    使用行車紀錄器。所以本件舉發及裁決均不合法，為此，聲
    明異議，請求撤銷原處分。
三、按汽車不當使用行車紀錄器致無法正確記錄資料者，處汽車
    所有人新臺幣九千元以上一萬二千元以下罰鍰，並應責令其
    參加臨時檢驗，道路交通管理處罰條例第18條之1第3項、第
    4項定有明文。
    經查：
（一）異議人並不否認「伊所有之071—GB號營業曳引車，於95
      年11月13日15時20分許，由司機駕駛行經省道台二線公路
      106.5公里處時為警攔檢時，該營業曳引車上之行車紀錄
      器用紙所顯示之最後行車時間為凌晨3時，警員遂以不當
      使用行車紀錄器致無法正確記錄資料為由開單告發。」之
      事實（見本院卷第25頁），並有行車紀錄器用紙一張、舉
      發違反道路交通管理事件通知單一件在卷可稽。
（二）其次，證人即舉發員警莊榮富已於本院調查時結證「95年
      11月13日下午15時20分，在台二線106.5公里台北往宜蘭
      的方向，攔下由乙○○所駕駛071—GB號曳引車，當時和
      另一位警員叫駕駛人將行車紀錄卡拿下來給我看，我看到
      攔下時的時間與行車紀錄卡的時間不符，這張行車紀錄卡
      上紀錄的最後行駛的時間是凌晨2點半左右，但我攔下071
      —GB號曳引車的時間是在下午3點多，所以我認為071—GB
      號曳引車沒有正常使用行車紀錄卡，便叫乙○○在行車紀
      錄卡上簽名，並開單舉發。行車紀錄卡一張是使用24小時
      ，每天出車的時候要用一張，要核對出車的時間，要從出
      車的時候開始紀錄，如果沒有核對好時間，把紀錄卡放錯
      了，紀錄卡上紀錄的時間就會出錯，而不是正確的時間。
      」等語綦詳（見本院卷第16、17頁），核與異議人所自承
      「行車紀錄器是每天要用1張記錄紙，1天24小時用1張，
      跨日出車就要用1張，不出車也要用1張。要出車前使用新
      的行車紀錄器用紙時是要核對現在出車的時間來安裝。95
      年11月13日當天，警察攔檢我的時間是下午3點，行車紀
      錄紙顯示的時間是凌晨3點。」等情相符（見本院卷第24
      、25頁），並有行車紀錄器用紙一張在卷可稽。從而，異
      議人所有之071—GB號營業曳引車，於95年11月13日15時2
      0分許，由司機駕駛行經省道台二線公路106.5公里處為警
      攔檢時，因未正確使用行車紀錄器，以致行車紀錄器用紙
      上所顯示之最後行駛時間係在「凌晨3時」，並非正確之
      「下午15時」，而有「不當使用行車紀錄器致無法正確記
      錄資料」之違規行為事實，已臻明確。異議人空言辯稱「
      從06到15的弧長，跟18到03的弧長，在數學的數線上是相
      等的距離，二個扇形面積是一模一樣的，如果要判讀我的
      整個行車過程，警察可以倒回去換算。所以異議人之司機
      安裝行車紀錄紙沒有錯誤，機器鐘本身也沒有錯誤，是司
      機與機器鐘間有誤解。異議人所有之071—GB號營業曳引
      車沒有不當使用行車紀錄器。」云云，顯屬飾卸之詞，諉
      無足取。
四、綜上所述，原處分機關所為之本件裁決，核與前舉道路交通
    管理處罰條例第18條之1第3項、第4項之規定相符，並無違
    法或不當之處，故異議人以首揭情詞，對於上開裁決提起異
    議，並無理由，應予駁回。
五、據上論斷，依道路交通案件處理辦法第19條，裁定如主文。
中　　華　　民　　國　　96　　年　　3　　月 　　1 　　日
                  交通法庭法　官  劉家祥
以上正本證明與原本無異。
如不服本裁定，應於裁定送達後5日內，向本院提出抗告狀。（
應附繕本）
                          書記官  邱淑秋
中　　華　　民　　國　　96　　年　　3 　　月　　3 　　日
